---
title: "Ames house prices"

output: html_document
---

NAME: Roberto Buzzini 

BADGE: 790312

NICKNAME: r.buzzini 

TEAM: ConcoBeach

ROUND: 1st

### Summary

La mia strategia è stata

1. Analizzare le eventuali osservazioni anomale
2. Imputare gli na
3. Trasformare SalePrice in log(SalePrice)
4. Random Forest
5. XgBoost con Caret
6. Creare il vettore di previsione medio con i due modelli costruiti

### References: 
* https://www.kaggle.com/erikbruin/house-prices-lasso-xgboost-and-a-detailed-eda 

### Models

* XgBoost e RandomForest

```{r startup, include = FALSE, message = FALSE, warning = FALSE}
knitr::opts_chunk$set(echo = T, eval=T, message=F, warning=F, error=F, comment=NA, cache=F, R.options=list(width=220))
```

### Codice R per riprodurre l'ultima sottomissione:

```{r}
# Carico i pacchetti necessari per l'analisi:
library(readr)
library(randomForest)
library(caret)

#Importo i dati
train <- read.csv("http://bee-fore.s3-eu-west-1.amazonaws.com/datasets/60.csv")
test <- read.csv("http://bee-fore.s3-eu-west-1.amazonaws.com/datasets/61.csv")

#Combino train e test set per la preprocessing
test$SalePrice <- NA
aggr <- rbind(train,test)

#Elimino l'osservazione 1112 poichè sembra anomala: qualità alta ma prezzo basso
aggr <- aggr[-1112,]

#Tratto gli NA:

colonne_NA <- which(colSums(is.na(aggr)) > 0)
sort(colSums(sapply(aggr[colonne_NA], is.na)), decreasing = TRUE)

##Pool.QC
aggr$Pool.QC <- as.integer(aggr$Pool.QC)
aggr$Pool.QC[is.na(aggr$Pool.QC)] <- 0
aggr$Pool.QC <- as.factor(aggr$Pool.QC)

##MiscFeature
aggr$Misc.Feature <- as.integer(aggr$Misc.Feature)
aggr$Misc.Feature[is.na(aggr$Misc.Feature)] <- 0
aggr$Misc.Feature <- as.factor(aggr$Misc.Feature)

##Alley
aggr$Alley <- as.integer(aggr$Alley)
aggr$Alley[is.na(aggr$Alley)] <- 0
aggr$Alley <- as.factor(aggr$Alley)

##Fence
aggr$Fence <- as.integer(aggr$Fence)
aggr$Fence[is.na(aggr$Fence)] <- 0
aggr$Fence <- as.factor(aggr$Fence)

##Fireplace.Qu
aggr$Fireplace.Qu <- as.integer(aggr$Fireplace.Qu)
aggr$Fireplace.Qu[is.na(aggr$Fireplace.Qu)] <- 0
aggr$Fireplace.Qu <- as.factor(aggr$Fireplace.Qu)

##Lot.Frontage
###Imputo la moda:
aggr$Lot.Frontage <- as.integer(aggr$Lot.Frontage)
for (i in 1:nrow(aggr)){
  if(is.na(aggr$Lot.Frontage[i])){
    aggr$Lot.Frontage[i] <- as.integer(median(aggr$Lot.Frontage[aggr$Neighborhood==aggr$Neighborhood[i]], na.rm=TRUE)) 
  }
}

###Garage.Yr.Blt
aggr$Garage.Yr.Blt[is.na(aggr$Garage.Yr.Blt)] <- aggr$Year.Built[is.na(aggr$Garage.Yr.Blt)]

###Garage.type
aggr$Garage.Type <- as.integer(aggr$Garage.Type)
aggr$Garage.Type[is.na(aggr$Garage.Type)] <- 0
aggr$Garage.Type <- as.factor(aggr$Garage.Type)

###Garage.Finish
aggr$Garage.Finish <- as.integer(aggr$Garage.Finish)
aggr$Garage.Finish[is.na(aggr$Garage.Finish)] <- 0
aggr$Garage.Finish <- as.factor(aggr$Garage.Finish)

###Garage.Qual
aggr$Garage.Qual <- as.integer(aggr$Garage.Qual)
aggr$Garage.Qual[is.na(aggr$Garage.Qual)] <- 0
aggr$Garage.Qual <- as.factor(aggr$Garage.Qual)

###Garage.Cond
aggr$Garage.Cond <- as.integer(aggr$Garage.Cond)
aggr$Garage.Cond[is.na(aggr$Garage.Cond)] <- 0
aggr$Garage.Cond <- as.factor(aggr$Garage.Cond)

###Bsmt.Qual
aggr$Bsmt.Qual <- as.integer(aggr$Bsmt.Qual)
aggr$Bsmt.Qual[is.na(aggr$Bsmt.Qual)] <- 0
aggr$Bsmt.Qual <- as.factor(aggr$Bsmt.Qual)

###Bsmt.Cond
aggr$Bsmt.Cond <- as.integer(aggr$Bsmt.Cond)
aggr$Bsmt.Cond[is.na(aggr$Bsmt.Cond)] <- 0
aggr$Bsmt.Cond <- as.factor(aggr$Bsmt.Cond)

###Bsmt.Exposure
aggr$Bsmt.Exposure <- as.integer(aggr$Bsmt.Exposure)
aggr$Bsmt.Exposure[is.na(aggr$Bsmt.Exposure)] <- 0
aggr$Bsmt.Exposure <- as.factor(aggr$Bsmt.Exposure)

###BmstFin.Type.1
aggr$BsmtFin.Type.1 <- as.integer(aggr$BsmtFin.Type.1)
aggr$BsmtFin.Type.1[is.na(aggr$BsmtFin.Type.1)] <- 0
aggr$BsmtFin.Type.1 <- as.factor(aggr$BsmtFin.Type.1)

###BsmtFin.Type.2
aggr$BsmtFin.Type.2 <- as.integer(aggr$BsmtFin.Type.2)
aggr$BsmtFin.Type.2[is.na(aggr$BsmtFin.Type.2)] <- 0
aggr$BsmtFin.Type.2 <- as.factor(aggr$BsmtFin.Type.2)

###Masonry variables
aggr$Mas.Vnr.Area[is.na(aggr$Mas.Vnr.Area)] <- 0

##MS.Zoning
#Moda:
aggr$MS.Zoning[is.na(aggr$MS.Zoning)] <- names(sort(-table(aggr$MS.Zoning)))[1]

##Electrical
#Moda:
aggr$Electrical[is.na(aggr$Electrical)] <- names(sort(-table(aggr$Electrical)))[1]

sort(colSums(sapply(aggr[colonne_NA], is.na)), decreasing = TRUE)

#Devo ancora sistemare alcuni NA

##Bsmt.Exposure
summary(aggr$Bsmt.Exposure)
aggr[is.na(aggr$Bsmt.Exposure),names(aggr)=="Bsmt.Exposure"] <- 0

##Lot.Frontage
aggr[is.na(aggr$Lot.Frontage),names(aggr)=="Lot.Frontage"] <- 60

##Mas.Vnr.Type
aggr$Mas.Vnr.Type <- as.integer(aggr$Mas.Vnr.Type)
aggr[is.na(aggr$Mas.Vnr.Type),names(aggr)=="Mas.Vnr.Type"] <- 0
aggr$Mas.Vnr.Type <- as.factor(aggr$Mas.Vnr.Type)

##BsmtFin.Type.2
aggr[is.na(aggr$BsmtFin.Type.2),names(aggr)=="BsmtFin.Type.2"] <- 0

##Bsmt.Full.Bath
aggr[is.na(aggr$Bsmt.Full.Bath),names(aggr)=="Bsmt.Full.Bath"] <- 0

##Bsmt.Half.Bath
aggr[is.na(aggr$Bsmt.Half.Bath),names(aggr)=="Bsmt.Half.Bath"] <- 0

##Garage.Finish
aggr[is.na(aggr$Garage.Finish),names(aggr)=="Garage.Finish"] <- 0

##Bsmt.Qual
aggr[is.na(aggr$Bsmt.Qual),names(aggr)=="Bsmt.Qual"] <- 0

##Garage.Area
aggr[is.na(aggr$Garage.Area),names(aggr)=="Garage.Area"] <- 0

##Garage.Qual
aggr[is.na(aggr$Garage.Qual),names(aggr)=="Garage.Qual"] <- 0

##Garage.Cond
aggr[is.na(aggr$Garage.Cond),names(aggr)=="Garage.Cond"] <- 0

##BsmtFin.SF.1
aggr[is.na(aggr$BsmtFin.SF.1),names(aggr)=="BsmtFin.SF.1"] <- 0

## BsmtFin.SF.2
aggr[is.na(aggr$BsmtFin.SF.2),names(aggr)=="BsmtFin.SF.2"] <- 0

##Bsmt.Unf.SF
aggr[is.na(aggr$Bsmt.Unf.SF),names(aggr)=="Bsmt.Unf.SF"] <- 559.2 #la media

## Total.Bsmt.SF
aggr[is.na(aggr$Total.Bsmt.SF),names(aggr)=="Total.Bsmt.SF"] <- 1051 #la media

##Garage.Cars
aggr[is.na(aggr$Garage.Cars),names(aggr)=="Garage.Cars"] <- 0

colonne_NA <- which(colSums(is.na(aggr)) > 0)
sort(colSums(sapply(aggr[colonne_NA], is.na)), decreasing = TRUE)

#Divido train e test set per addestrare gli algoritmi di previsione
train1 <- aggr[!is.na(aggr$SalePrice),]
test1 <-aggr[is.na(aggr$SalePrice),]
test1 <-test1[,-82]

#La variabile risposta SalePrice è asimmetrica, per cui la trasformo in logaritmo

#Random Forest
set.seed(123)
rf <- randomForest(log(SalePrice) ~., data=train1,importance=TRUE)
yhat_rf <- exp(predict(rf, newdata=test1))

#Xgboost con caret
ctrl <- trainControl(method = "cv",
                     number = 10)

fit_xgb <- train(log(SalePrice) ~ ., data = train1, 
                 method = "xgbTree",
                 metric = "RMSE",
                 trControl = ctrl)

yhat_xgb <- exp(predict(fit_xgb, newdata=test1))

#Vettore medio di previsioni:
yhat <- (yhat_rf+yhat_xgb)/2 

head(yhat)

```